【裁判字號】    99,小上,15
【裁判日期】    991126
【裁判案由】    返還代墊款
【裁判全文】
臺灣基隆地方法院民事裁定              99年度小上字第15號
上  訴  人  李呂花
被上訴人    許容禎
上列當事人間請求返還代墊款事件，上訴人對於中華民國99年６
月４日本院98年度基小字第2209號第一審判決提起上訴，本院第
二審合議庭裁定如下：
    主  文
上訴駁回。
第二審訴訟費用新臺幣壹仟伍佰元由上訴人負擔。
    理  由
一、按「對於小額程序之第一審判決上訴，非以其違背法令為理
    由，不得為之。」民事訴訟法第0436條之24第２項定有明文
    。故上訴狀內應記載上訴理由，表明「原判決所違背之法令
    及其具體內容」及「依訴訟資料可認為原判決有違背法令之
    具體事實」，同法第0436條之25亦有明文規定。如上訴狀或
    理由書未依此項方式表明者，即難認為已對小額訴訟第一審
    判決之違背法令有具體之指摘。上訴理由如僅引用原審判決
    時之攻擊防禦方法作為上訴理由，應認為未對原審判決有何
    具體之指摘，不得謂已合法表明上訴理由，其上訴仍難認為
    合法。
二、本件上訴人係對於小額訴訟之第一審判決提起上訴，其上訴
    狀除依法載明「上訴聲明」外，其上訴理由略謂：(一)被上
    訴人為房屋起造人及領得使用執照之人，依規定由其繳納建
    物第一次登記費和建物第一次測量費，係被上訴人因要辦理
    建物第一次登記所生之費用，並非土地鑑定費，原審認係土
    地鑑界費，而與訴外人廖世志之契約有關，顯有誤認。(二)
    臨時用電保證金係以起造人即被上訴人之名義繳納，惟被上
    訴人卻未依承諾於領取後返還，此保證金未在訴外人與上訴
    人訂立之契約內，被上訴人既主張係訴外人廖世志出資繳納
    ，惟何以不索回收據正本？(三)又電費係被上訴人全家居住
    與養鴿所生，並非工地所使用，且當時工地已完成，正接受
    相關單位檢查中，另本件伊請求隻金額為68,162元，被上訴
    人為何要支付８萬元？其數目不符之處，原審亦未命被上訴
    人為合理解釋。綜上，原審偏頗，只採信被上訴人之主張，
    未盡詳查之責，亦未為合理解釋，而有民事訴訟法第0469條
    第６款判決不備理由或理由矛盾之情形等語，經核：僅指摘
    原審取捨證據、認定事實之職權行使為不當，並未表明該判
    決所違背之法令及其具體內容，暨依訴訟資料可認為原判決
    有違背法令之具體事實，難認已合法表明上訴理由，故本件
    上訴實難認為合法，應予駁回。
三、依民事訴訟法第0436條之32第２項、第0444條第１項前段、
    第95條、第78條，第0436條之32第１項、第0436條之19第１
    項，裁定如主文。
中    華    民    國    99    年    11    月    26    日
                  民事庭審判長法  官  蔡聰明
                              法  官  周霙蘭
                              法  官  林金發
以上正本係照原本作成。
本件裁定不得抗告。
中    華    民    國    99    年    11    月    26    日
                          法院書記官  李建毅

司法院資訊處製作；財團法人民間司法改革基金會備份。
